【裁判字號】    99,上易,510
【裁判日期】    990602
【裁判案由】    詐欺
【裁判全文】
臺灣高等法院臺中分院刑事判決         99年度上易字第510號
上  訴  人
即  被  告  乙○○
上列上訴人因詐欺案件，不服臺灣彰化地方法院98年度易字第
1047號，中華民國99年2月25日第一審判決（起訴案號：臺灣彰
化地方法院檢察署98年度偵字第4435號、第4556號、第5684號）
，提起上訴，本院判決如下：
    主  文
上訴駁回。
    事實及理由
一、本案經本院審理結果，認第一審判決認事用法及量刑均無不
    當，應予維持，並引用第一審判決書記載之事實、證據及理
    由（如附件）。
二、被告乙○○上訴意旨略以：伊係因受同居男友陳怡志（已死
    亡）之隱瞞利用，方為本件為詐欺集團提領贓款犯行，伊係
    迄民國98年5月13日為警查獲時始知所為係屬違法，爰上訴
    請求從輕量刑云云。查被告乙○○業於警詢時自陳：「（你
    從何時間擔任詐騙集團車手？）我從97年11月底開始擔任詐
    騙集團車手」（田警分偵字第0980007390號卷第5頁反面）
    、於原審審理時陳稱：「他（指陳怡志）跟我講說饒任奇叫
    他們去領的錢是騙人的錢。後來饒任奇入監的消息我們有聽
    到，後來是饒任奇上面的人跟陳怡志聯繫，之後我們再去領
    這些錢。（依你剛才所述，你與陳怡志當時沒有工作收入，
    你是否知道你們的生活花費甚至施用毒品的費用都是因為你
    們領取這些款項所得的報酬？）知道。陳怡志之前有向他媽
    媽拿幾萬元，花到饒任奇入監的時候差不多花完了，後來我
    問陳怡志在做這個之後，也才知道家裡的開銷是出於領取這
    些錢的報酬」等語（原審卷第53頁），參以證人饒任奇於偵
    查中證述其於97年10月即已入監執行（偵字第4556號卷第4
    頁反面），可知於97年10月間證人饒任奇入監後，證人饒任
    奇之上手便自行聯繫陳怡志，再由被告與陳怡志前往領款，
    又被告既自陳其自97年11月底開始擔任車手，則其至遲於97
    年11月底時即已知悉所提領者乃詐騙集團詐得之款項，是其
    辯稱於為警查獲前均不知所為係屬違法，上訴請求從輕量刑
    云云，無可採取，其上訴應予駁回。
三、據上論斷，應依刑事訴訟法第373條、第368條，判決如主文
    。
本案經檢察官甲○○到庭執行職務。
中    華    民    國    99    年    6    月     2     日
            刑事第二庭    審判長法  官  李  璋  鵬
                                法  官  胡  忠  文
                                法  官  陳  欣  安
以上正本證明與原本無異。
不得上訴。
                                書記官  吳  姁  穗
中    華    民    國    99    年    6     月    2     日
附錄：
中華民國刑法第339條第1項
意圖為自己或第三人不法之所有，以詐術使人將本人或第三人之
物交付者，處五年以下有期徒刑、拘役或科或併科一千元以下罰
金。

司法院資訊處製作；財團法人民間司法改革基金會備份。
